臺灣新竹地方法院刑事判決
110年度交易字第105號
公  訴  人  臺灣新竹地方檢察署檢察官
被      告  趙子祐




上列被告因公共危險等案件，經檢察官提起公訴（109年度偵字
第13316號），被告於本院準備程序中，就被訴事實為有罪之陳
述，經依簡式審判程序判決如下：
    主  文
趙子祐吐氣所含酒精濃度達每公升零點二五毫克以上而駕駛動力
交通工具，處有期徒刑肆月，如易科罰金，以新臺幣壹仟元折算
壹日。又犯過失傷害罪，處拘役伍拾日，如易科罰金，以新臺幣
壹仟元折算壹日。
    事  實  及  理  由
一、本件犯罪事實及證據，除補充「被告趙子祐於本院訊問時之
    自白」外，餘均引用檢察官起訴書之記載（如附件）。
二、核被告所為，係犯刑法第185條之3第1項第1款之駕駛動力交
    通工具而吐氣所含酒精濃度達每公升0.25毫克以上之公共危
    險罪及同法第284條前段之過失傷害罪。被告所犯上揭二罪
    間，故意及過失行為互殊，且侵害法益不同，應予分論併罰
    。又起訴意旨原認被告因酒後駕車致人受傷，故過失傷害罪
    部分，應依道路交通管理處罰條例第86條第1項加重其刑，
    然因刑法第185條之3第1項已就行為人酒後駕車而吐氣所含
    酒精濃度達每公升0.25毫克以上或其他不能安全駕駛之行為
    單獨規範處罰，為免重複評價，就過失傷害罪部分，不應再
    依道路交通管理處罰條例之規定加重，此亦為現行實務通說
    之見解，且此部分業經檢察官當庭更正刪除（見本院卷第54
    頁），即不再依道路交通管理處罰條例第86條第1項規定加
    重其刑，附此敘明。
三、又被告於肇事後停留現場，於未被有偵查犯罪職權之機關或
    公務人員發覺前，即向據報前往現場處理之警員坦承肇事，
    並於警方實施酒測前坦承有飲酒乙節，有道路交通事故肇事
    人自首情形紀錄表、警員李佶翰民國110年3月30日職務報告
    各1份（見偵字卷第25頁、本院卷第47頁）可佐，是被告所
    犯公共危險及過失傷害二罪，均屬對於未發覺之犯罪自首而
    接受裁判，符合自首要件，爰均依刑法第62條前段之規定，
    減輕其刑。
四、科刑：
    爰以行為人之責任為基礎，審酌被告應該知悉酒後駕駛動力
    交通工具對於自身及其他用路人之生命、身體、財產具有很
    高危險性，卻仍心存僥倖，酒後駕駛自用小客車於夜間在一
    般道路行駛，且吐氣酒精濃度達每公升0.34毫克，而駕駛過
    程亦未注意車前狀況致追撞搭載告訴人停等交通號誌之機車
    ，致告訴人因本案受有傷勢，確已影響告訴人健康、生活、
    工作，被告行為自應非難，而犯後雖坦承犯行，惟被告就告
    訴人主張新臺幣（下同）6萬元之損害賠償認為過高，而僅
    願賠償3,000元，故未能與告訴人達成和解，是案發迄今，
    亦未見被告有何實質補償告訴人之行為，復考量本件車禍事
    故之過失情節、告訴人所受傷勢，以及斟酌告訴人於偵審中
    之意見，兼衡被告之素行、智識程度、生活、家庭經濟狀況
    等一切情狀，量處如主文所示之刑，及諭知易科罰金之折算
    標準。
五、依刑事訴訟法第273條之1第1項、第299條第1項前段，判決
    如主文。
本案經檢察官蔡宜臻提起公訴，檢察官陳中順到庭執行職務。
中    華    民    國   110    年     5    月    12    日
                  刑事第八庭    法  官  潘韋廷
以上正本證明與原本無異。
如不服本判決應於收受本判決後20日內向本院提出上訴書狀，上
訴書狀應敘述具體理由。上訴書狀未敘述上訴理由者，應於上訴
期間屆滿後20日內補提理由書狀於本院(均須按他造當事人之人
數附繕本 )「切勿逕送上級法院」。 
中　　華　　民　　國　　110 　年　　5 　　月　　12　　日
                                書記官  彭筠凱
附錄本案論罪科刑法條全文：
刑法第185條之3第1項
駕駛動力交通工具而有下列情形之一者，處二年以下有期徒刑，
得併科二十萬元以下罰金：
一、吐氣所含酒精濃度達每公升零點二五毫克或血液中酒精濃度
    達百分之零點零五以上。
二、有前款以外之其他情事足認服用酒類或其他相類之物，致不
    能安全駕駛。
三、服用毒品、麻醉藥品或其他相類之物，致不能安全駕駛。 
　　
刑法第 284 條
因過失傷害人者，處一年以下有期徒刑、拘役或十萬元以下罰金
；致重傷者，處三年以下有期徒刑、拘役或三十萬元以下罰金。

【附件】
臺灣新竹地方檢察署檢察官起訴書
                                    109年度偵字第13316號
　　被　　　告　趙子祐
上列被告因過失傷害等案件，已經偵查終結，認應提起公訴，茲
將犯罪事實及證據並所犯法條分敘如下：
　　　　犯罪事實
一、趙子祐於民國109年11月18日晚間6時30分許至晚間7時許，
    在新竹市天公壇附近友人家，飲用啤酒2瓶後後，明知酒後
    吐氣所含酒精濃度超過每公升0.25毫克以上者不得駕車，且
    其反應趨緩，已至不能安全駕駛動力交通工具之程度，竟仍
    於晚間9時許，酒後駕駛車牌號碼000-0000號自小客車，沿
    新竹市中華路二段由北向南行駛，行經中華路二段及東大路
    一段路口時，本應注意車前狀況且酒後不得駕車，而依當時
    情形，並無不能注意之情事，竟因酒醉注意力及控制力減弱
    ，而疏未注意及此，未注意車前狀況，不慎由後追撞前方停
    等紅燈由孫建民（未成傷）騎乘搭載洪若蘋之車號000-000
    號普通重型機車，致洪若蘋受有左側前臂擦挫傷併瘀血之傷
    害。經警據報前往處理，於同日晚間10時24分許對趙子祐進
    行酒精檢測，測得其吐氣所含酒精成份達每公升0.34毫克，
    始悉上情。
二、案經洪若蘋訴由新竹市警察局第二分局報告偵辦。
　　　　證據並所犯法條
一、證據清單及待證事實：
編號 證據名稱 待證事實 1 被告趙子祐於警詢及偵查中之自白 全部犯罪事實。 2 證人即告訴人洪若蘋於警詢及偵查中之證述 本件車禍發生經過及因車禍而受傷之事實。 3 證人孫建民於警詢及偵查中之證述 本件車禍發生經過。 4 道路交通事故現場圖、道路交通事故調查報告表(一)(二)、現場及車損照片15張 本件車禍現場情形及警方調查結果。 5 道路交通事故當事人酒精測定紀錄表 被告經測得吐氣所含酒精成份達每公升0.34毫克之事實。 6 新竹國泰綜合醫院診斷證明書1紙 告訴人因本件車禍受有上開傷害之事實。 
二、核被告所為，係犯刑法第185條之3第1項第1款服用酒類不能
    安全駕駛動力交通工具而駕駛罪嫌及刑法第284條前段之過
    失傷害罪嫌。被告所犯上開2罪嫌，犯意各別、行為互殊，
    請予分論併罰。被告酒醉駕車肇事因而致人受傷，請依道路
    交通管理處罰條例第86條第1項規定，加重其刑至二分之一
    。
三、依刑事訴訟法第251條第1項提起公訴。
　　此　致
臺灣新竹地方法院
中　　華　　民　　國　 109　　年　　12　　月　　23　　日
　　　　　　　　　　　　　　　檢　察　官　蔡宜臻
本件正本證明與原本無異
中　　華　　民　　國　 110　　年　　1 　　月　　4 　　日
　　　　　　　　　　　　　　　書  記  官  劉乃瑤